# 今天看到一份 2010 年度的审计报告签字人中有个 1936 年出生的

提问人：hunaipeng 时间：2011-02-17 09:33:09
注册会计师签字，请问注册会计师签字有没有年龄限制，出自何文？

回答人：chenyiwei
关于注册会计师年检中有关“超龄”问题的通知 文号：鄂注协函[2005]13号 发文时间：2005-5-9 发布时间：2005-5-9各市州注册会计师管理中心、各会计师事务所：
现将中注协关于注册会计师任职资格年检中超龄问题的函转发给你们，请遵照执行。
二○○五年四月二十二日
中国注册会计师协会
各省、自治区、自辖市注册会计师协会：
在任职资格检查过程中，许多地方协会提出，年龄超过 70 周岁的注册会计师是否可以继续执业的问题，希望予以明确。 根据《注册会计师注册办法》 (财政部令第 25 号)第十九条规定，注销注册不包括"年龄超过 70 周岁"的情形。 请各地注协严格按照《注册会计师注册办法》的规定，对仍在事务所工作的年龄超过 70 周岁的注册会计师，本人申请参加年度任职资格检查的，应当予以通过。
二○○五年四月二十二日
关于 2005 年前已满 70 周岁未通过年检的注册会计师可否继续年检的请示 川注协[2006]8号
财政部条法司：
《注册会计师注册办法》（财政部令第 25 号）自 2005 年 3 月 1 日起施行，其中规定的撤销注册不包括"年龄超过 70 周岁"的情形，与我会当时执行的《注册会计师年检办法》（会协字〔 1996 〕 429 号）规定不一致。致使我省部分年龄超过 70 周岁的注册会计师未通过年检。现请示：
一、对 2005 年因为年龄超过 70 周岁年检未通过的注册会计师今年可否进行年检。
二、对以往年度因为年龄超过 70 周岁年检未通过的注册会计师今年可否进行年检（其个人信息已从注册软件中删除）。
特此请示。
二○○六年三月一日
主题词：注册会计师 年检 请示 抄送：中国注册会计师协会 （共印 8 份）
来源: 四川省注册会计师协会